# 应付工资的相关问题

提问人：兵哥 时间：2011-07-06 14:31:28
年末应付工资余额是否全部形成暂时性差异？

回答人：chenyiwei
如楼上网友所言，各地对于应付工资年末余额中于所得税汇算清缴完成前实际发放的部分，能否计入汇算清缴年度的应纳税所得额中税前扣除，实际政策把握口径是不一致的。这也会影响到是否在年末形成可抵扣暂时性差异的判断。